【裁判字號】    89,易,1757
【裁判日期】    890828
【裁判案由】    傷害
【裁判全文】
臺灣桃園地方法院刑事判決                        八十九年度易字第一七五七號
    公  訴  人  台灣桃園地方法院檢察署檢察官
    被      告  乙○○
                丙○○
    共      同
    選任辯護人  蘇明淵律師
右被告等因傷害案件，經檢察官聲請簡易處刑判決（八十九年度偵字第二六三六號）
，，經本院桃園簡易庭認不得以簡易判決處刑，移送本院適用通常程序，本院判決如
左：
    主  文
乙○○、丙○○均無罪。
    理  由
一、公訴意旨略以：被告乙○○、丙○○為父女，與告訴人甲○○分別為岳父、小姨
    之關係，於民國八十九年一月十四日下午六時四十分許，因細故發生爭執，被告
    乙○○、丙○○竟基於傷害人之身體之共同犯意，共同毆打告訴人甲○○，致告
    訴人甲○○右肩瘀挫傷，因認被告乙○○、丙○○涉有刑法第二百七十七條第一
項之傷害罪嫌。
二、按認定犯罪事實應憑積極證據，為刑事訴訟法第一百五十四條所明訂，倘積極證
    據不足以為不利被告事實之認定時，即應為有利被告之認定，更不必有何有力之
    證據，最高法院三十年上字第八一六號著有判例。所謂「積極證據足以為不利被
    告事實之認定」，根據同院七十六年台上字第四九八六號判例意旨，係指據為訴
    訟上證明之全盤證據資料，在客觀上已達於通常一般之人均不至於有所懷疑，而
    得確信被告確曾犯罪之程度；倘未達此一程度，而有合理之懷疑存在時，即無從
    為有罪之確信。至於告訴人所指訴之事項，與控案所本其他佐證有無出入、於經
    驗法則是否相容，所為申告究係基於真實被害事狀，抑或出自其他不可測之動機
    ，與被告依據卷存證據是否受罪刑宣告之判斷，原無絕對之關連（參照最高法院
    二十年上字第三○七號判例意旨）。故告訴人所申告之事實，縱使已據提出大致
    可信之旁證，如未能肯定排除其他有利被告之合理推斷，即不得謂非前述判例所
    指「不足以為不利被告認定」之情形。本案公訴人起訴被告乙○○、丙○○涉嫌
    於八十九年一月十四日下午六時四十分許毆傷告訴人，無非以告訴人之指述及與
    其所訴傷勢相符之驗傷診斷證明書一紙為憑，但該診斷證明書所載傷勢究竟出於
    何等原因，除告訴人片面指訴出於被告等持拳相向外，並無其他可供調查之積極
    證據。訊之被告二人則均堅決否認出手傷人，一致辯稱其等於當日下午偕同告訴
    人之妻彭淑芬前往告訴人住處，詢問彭淑芬所有之鋼琴是否遭其盜賣，嗣彭淑芬
    外出購買便當，告訴人始行返家，見其等二人質問鋼琴去向，且被告乙○○復打
    電話報警訴請偵辦竊盜案件，旋自後門逃逸，其等根本不曾與告訴人有何肢體衝
    突，遑論出拳毆打告訴人等語。且據告訴人所提出之診斷證明書所載，所受傷勢
    為三×十公分右肩淤挫傷，苟被告等係以握拳方式毆打告訴人，應不可能造成該
    等狀態之長條狀抓傷痕跡。而案發時為冬天，告訴人穿著厚重外套前往警局報案
    等情，業據證人張享文即承辦本案警員到庭證述在案，並有告訴人照片一張附卷
    足憑，衡諸被告乙○○為年過半百之人，被告丙○○為一瘦弱女子，是否可透過
    告訴人所穿著之厚重衣物，以拳毆之方式造成告訴人如上之傷勢，實非無疑。綜
    上調查證據之結果，顯有其他有利於被告之合理推斷未能排除，未達於足可證明
    被告確有告訴人所指傷害人身之行為，自應諭知無罪，以昭審慎。
三、據上論斷，應依刑事訴訟法第四百五十二條、第三百零一條第一項，判決如主文
    。
中      華        民        國    八十九    年    八    月    二十八    日
                                    臺灣桃園地方法院刑事第五庭
                                        法  官  楊  得  君
右正本證明與原本無異。
如不服本判決，應於判決送達後十日內向本院提出上訴狀( 應附繕本 )，上訴於臺灣
高等法院。
                                        書記官  簡  慧  瑛
中       華        民       國    八十九    年    八    月      三十    日


司法院資訊處製作；財團法人民間司法改革基金會備份。
